!========================================
LEXICON NounInflVII
!  for noun roots that have semi-final -e
!========================================

!-----------------------------------------------|
!                  ABSOLUTIVE                   |
!-----------------------------------------------|--------------------------------------------|----------------------------------------------|
^[Abs.Sg]:^0                         PostInflVII; ^[Abs.Pl]:^%{.sf.%}et           PostInflVII; ^[Abs.Du]:^%{.sf.%}ek             PostInflVII;
!-----------------------------------------------|--------------------------------------------|----------------------------------------------|
^[Abs.1SgPoss.Sg]:^%{.sf.%}%{.m.%}ka PostInflVII; ^[Abs.1SgPoss.Pl]:^%{.sf.%}enka PostInflVII; ^[Abs.1SgPoss.Du]:^%{.sf.%}egka   PostInflVII;
^[Abs.1PlPoss.Sg]:^put               PostInflVII; ^[Abs.1PlPoss.Pl]:^%{.m.%}put   PostInflVII; ^[Abs.1PlPoss.Du]:^%{.sf.%}egput  PostInflVII;
^[Abs.1DuPoss.Sg]:^pung              PostInflVII; ^[Abs.1DuPoss.Pl]:^%{.m.%}pung  PostInflVII; ^[Abs.1DuPoss.Du]:^%{.sf.%}egpung PostInflVII;
!-----------------------------------------------|--------------------------------------------|----------------------------------------------|
^[Abs.2SgPoss.Sg]:^%{.sf.%}en        PostInflVII; ^[Abs.2SgPoss.Pl]:^ten          PostInflVII; ^[Abs.2SgPoss.Du]:^%{.sf.%}egken  PostInflVII;
^[Abs.2PlPoss.Sg]:^si                PostInflVII; ^[Abs.2PlPoss.Pl]:^%{.m.%}si    PostInflVII; ^[Abs.2PlPoss.Du]:^%{.sf.%}egsi   PostInflVII;
^[Abs.2DuPoss.Sg]:^tek               PostInflVII; ^[Abs.2DuPoss.Pl]:^%{.m.%}tek   PostInflVII; ^[Abs.2DuPoss.Du]:^%{.sf.%}egtek  PostInflVII;
!-----------------------------------------------|--------------------------------------------|----------------------------------------------|
^[Abs.3SgPoss.Sg]:^%{.sf.%}a         PostInflVII; ^[Abs.3SgPoss.Pl]:^%{.sf.%}i    PostInflVII; ^[Abs.3SgPoss.Du]:^kek            PostInflVII;
^[Abs.3PlPoss.Sg]:^%{.sf.%}at        PostInflVII; ^[Abs.3PlPoss.Pl]:^%{.sf.%}it   PostInflVII; ^[Abs.3PlPoss.Du]:^%{.sf.%}egket  PostInflVII;
^[Abs.3DuPoss.Sg]:^%{.sf.%}ak        PostInflVII; ^[Abs.3DuPoss.Pl]:^%{.sf.%}ik   PostInflVII; ^[Abs.3DuPoss.Du]:^%{.sf.%}egkek  PostInflVII;
!-----------------------------------------------|--------------------------------------------|----------------------------------------------|
^[Abs.4SgPoss.Sg]:^%{.m.%}ni         PostInflVII; ^[Abs.4SgPoss.Pl]:^%{.m.%}ni    PostInflVII; ^[Abs.4SgPoss.Du]:^%{.sf.%}egni   PostInflVII;
^[Abs.4PlPoss.Sg]:^teng              PostInflVII; ^[Abs.4PlPoss.Pl]:^%{.m.%}teng  PostInflVII; ^[Abs.4PlPoss.Du]:^%{.sf.%}egteng PostInflVII;
^[Abs.4DuPoss.Sg]:^tek               PostInflVII; ^[Abs.4DuPoss.Pl]:^%{.m.%}tek   PostInflVII; ^[Abs.4DuPoss.Du]:^%{.sf.%}egtek  PostInflVII;
!-----------------------------------------------|--------------------------------------------|----------------------------------------------|

!-------------------------------------------|
!      RELATIVE (ergative & genitive)       |
!-------------------------------------------|---------------------------------------------|------------------------------------------------|
^[Rel.Sg]:^%{.sf.%}em            PostInflVII; ^[Rel.Pl]:^%{.sf.%}et            PostInflVII; ^[Rel.Du]:^%{.sf.%}ek               PostInflVII;
!-------------------------------------------|---------------------------------------------|------------------------------------------------|
^[Rel.1SgPoss.Sg]:^ma            PostInflVII; ^[Rel.1SgPoss.Pl]:^ma            PostInflVII; ^[Rel.1SgPoss.Du]:^%{.sf.%}egma     PostInflVII;
^[Rel.1PlPoss.Sg]:^%{.m.%}mta    PostInflVII; ^[Rel.1PlPoss.Pl]:^%{.m.%}mta    PostInflVII; ^[Rel.1PlPoss.Du]:^%{.sf.%}egemta   PostInflVII;
^[Rel.1DuPoss.Sg]:^%{.m.%}mtung  PostInflVII; ^[Rel.1DuPoss.Pl]:^%{.m.%}mtung  PostInflVII; ^[Rel.1DuPoss.Du]:^%{.sf.%}egemtung PostInflVII;
!-------------------------------------------|---------------------------------------------|------------------------------------------------|
^[Rel.2SgPoss.Sg]:^%{.m.%}gpek   PostInflVII; ^[Rel.2SgPoss.Pl]:^%{.m.%}gpek   PostInflVII; ^[Rel.2SgPoss.Du]:^%{.sf.%}egpek    PostInflVII;
^[Rel.2PlPoss.Sg]:^%{.m.%}gpesi  PostInflVII; ^[Rel.2PlPoss.Pl]:^%{.m.%}gpesi  PostInflVII; ^[Rel.2PlPoss.Du]:^%{.sf.%}egpesi   PostInflVII;
^[Rel.2DuPoss.Sg]:^%{.m.%}gpetek PostInflVII; ^[Rel.2DuPoss.Pl]:^%{.m.%}gpetek PostInflVII; ^[Rel.2DuPoss.Du]:^%{.sf.%}egpetek  PostInflVII;
!-------------------------------------------|---------------------------------------------|------------------------------------------------|
^[Rel.3SgPoss.Sg]:^%{.sf.%}an    PostInflVII; ^[Rel.3SgPoss.Pl]:^%{.sf.%}an    PostInflVII; ^[Rel.3SgPoss.Du]:^%{.sf.%}egkenka  PostInflVII;
^[Rel.3PlPoss.Sg]:^%{.sf.%}ita   PostInflVII; ^[Rel.3PlPoss.Pl]:^%{.sf.%}ita   PostInflVII; ^[Rel.3PlPoss.Du]:^%{.sf.%}egkenka  PostInflVII;
^[Rel.3DuPoss.Sg]:^%{.sf.%}ita   PostInflVII; ^[Rel.3DuPoss.Pl]:^%{.sf.%}ita   PostInflVII; ^[Rel.3DuPoss.Du]:^%{.sf.%}egkenka  PostInflVII;
!-------------------------------------------|---------------------------------------------|------------------------------------------------|
^[Rel.4SgPoss.Sg]:^mi            PostInflVII; ^[Rel.4SgPoss.Pl]:^mi            PostInflVII; ^[Rel.4SgPoss.Du]:^%{.sf.%}egmi     PostInflVII;
^[Rel.4PlPoss.Sg]:^meng          PostInflVII; ^[Rel.4PlPoss.Pl]:^meng          PostInflVII; ^[Rel.4PlPoss.Du]:^%{.sf.%}egmeng   PostInflVII;
^[Rel.4DuPoss.Sg]:^meng          PostInflVII; ^[Rel.4DuPoss.Pl]:^meng          PostInflVII; ^[Rel.4DuPoss.Du]:^%{.sf.%}egmeng   PostInflVII;
!-------------------------------------------|---------------------------------------------|------------------------------------------------|

!---------------------------------------------------|
!                 ABLATIVE MODALIS                  |
!---------------------------------------------------|-----------------------------------------------------|-------------------------------------------------------|
^[Abl_Mod.Sg]:^meng                      PostInflVII; ^[Abl_Mod.Pl]:^neng                      PostInflVII; ^[Abl_Mod.Du]:^%{.sf.%}egneng              PostInflVII;
!---------------------------------------------------|-----------------------------------------------------|-------------------------------------------------------|
^[Abl_Mod.1SgPoss.Sg]:^%{.m.%}mneng      PostInflVII; ^[Abl_Mod.1SgPoss.Pl]:^%{.m.%}mneng      PostInflVII; ^[Abl_Mod.1SgPoss.Du]:^%{.sf.%}egemneng    PostInflVII;
^[Abl_Mod.1PlPoss.Sg]:^%{.m.%}mnneng     PostInflVII; ^[Abl_Mod.1PlPoss.Pl]:^%{.m.%}mnneng     PostInflVII; ^[Abl_Mod.1PlPoss.Du]:^%{.sf.%}egemnneng   PostInflVII;
^[Abl_Mod.1DuPoss.Sg]:^%{.m.%}mtegneng   PostInflVII; ^[Abl_Mod.1DuPoss.Pl]:^%{.m.%}mtegneng   PostInflVII; ^[Abl_Mod.1DuPoss.Du]:^%{.sf.%}egemtegneng PostInflVII;
!---------------------------------------------------|-----------------------------------------------------|-------------------------------------------------------|
^[Abl_Mod.2SgPoss.Sg]:^%{.m.%}gpeneng    PostInflVII; ^[Abl_Mod.2SgPoss.Pl]:^%{.m.%}gpeneng    PostInflVII; ^[Abl_Mod.2SgPoss.Du]:^%{.sf.%}egpeneng    PostInflVII;
^[Abl_Mod.2SgPoss.Sg]:^%{.m.%}gpegneng   PostInflVII; ^[Abl_Mod.2SgPoss.Pl]:^%{.m.%}gpegneng   PostInflVII; ^[Abl_Mod.2SgPoss.Du]:^%{.sf.%}egpegneng   PostInflVII;
^[Abl_Mod.2PlPoss.Sg]:^%{.m.%}gpesineng  PostInflVII; ^[Abl_Mod.2PlPoss.Pl]:^%{.m.%}gpesineng  PostInflVII; ^[Abl_Mod.2PlPoss.Du]:^%{.sf.%}egpesineng  PostInflVII;
^[Abl_Mod.2DuPoss.Sg]:^%{.m.%}gpetegneng PostInflVII; ^[Abl_Mod.2DuPoss.Pl]:^%{.m.%}gpetegneng PostInflVII; ^[Abl_Mod.2DuPoss.Du]:^%{.sf.%}egpetegneng PostInflVII;
!---------------------------------------------------|-----------------------------------------------------|-------------------------------------------------------|
^[Abl_Mod.3SgPoss.Sg]:^%{.sf.%}aneng     PostInflVII; ^[Abl_Mod.3SgPoss.Pl]:^%{.sf.%}aneng     PostInflVII; ^[Abl_Mod.3SgPoss.Du]:^%{.sf.%}egkeneng    PostInflVII;
^[Abl_Mod.3PlPoss.Sg]:^%{.sf.%}itneng    PostInflVII; ^[Abl_Mod.3PlPoss.Pl]:^%{.sf.%}itneng    PostInflVII; ^[Abl_Mod.3PlPoss.Du]:^%{.sf.%}itneng      PostInflVII;
^[Abl_Mod.3DuPoss.Sg]:^%{.sf.%}egkeneng  PostInflVII; ^[Abl_Mod.3DuPoss.Pl]:^%{.sf.%}itneng    PostInflVII; ^[Abl_Mod.3DuPoss.Du]:^%{.sf.%}itneng      PostInflVII;
!---------------------------------------------------|-----------------------------------------------------|-------------------------------------------------------|
^[Abl_Mod.4SgPoss.Sg]:^mineng            PostInflVII; ^[Abl_Mod.4SgPoss.Pl]:^mineng            PostInflVII; ^[Abl_Mod.4SgPoss.Du]:^%{.sf.%}egmineng    PostInflVII;
^[Abl_Mod.4PlPoss.Sg]:^meggneng          PostInflVII; ^[Abl_Mod.4PlPoss.Pl]:^meggneng          PostInflVII; ^[Abl_Mod.4PlPoss.Du]:^%{.sf.%}egmeggneng  PostInflVII;
^[Abl_Mod.4DuPoss.Sg]:^megneng           PostInflVII; ^[Abl_Mod.4DuPoss.Pl]:^megneng           PostInflVII; ^[Abl_Mod.4DuPoss.Du]:^%{.sf.%}egmegneng   PostInflVII;
^[Abl_Mod.4DuPoss.Sg]:^megteneng         PostInflVII; ^[Abl_Mod.4DuPoss.Pl]:^megteneng         PostInflVII; ^[Abl_Mod.4DuPoss.Du]:^%{.sf.%}egmegteneng PostInflVII;
!---------------------------------------------------|-----------------------------------------------------|-------------------------------------------------------|

!---------------------------------------------|
!             LOCATIVE (localis)              |
!---------------------------------------------|-----------------------------------------------|-------------------------------------------------|
^[Loc.Sg]:^mi                      PostInflVII; ^[Loc.Pl]:^ni                      PostInflVII; ^[Loc.Du]:^%{.sf.%}egni              PostInflVII;
!---------------------------------------------|-----------------------------------------------|-------------------------------------------------|
^[Loc.1SgPoss.Sg]:^%{.m.%}mni      PostInflVII; ^[Loc.1SgPoss.Pl]:^%{.m.%}mni      PostInflVII; ^[Loc.1SgPoss.Du]:^%{.sf.%}egemni    PostInflVII;
^[Loc.1PlPoss.Sg]:^%{.m.%}mnni     PostInflVII; ^[Loc.1PlPoss.Pl]:^%{.m.%}mnni     PostInflVII; ^[Loc.1PlPoss.Du]:^%{.sf.%}egemnni   PostInflVII;
^[Loc.1DuPoss.Sg]:^%{.m.%}mtegni   PostInflVII; ^[Loc.1DuPoss.Pl]:^%{.m.%}mtegni   PostInflVII; ^[Loc.1DuPoss.Du]:^%{.sf.%}egemtegni PostInflVII;
!---------------------------------------------|-----------------------------------------------|-------------------------------------------------|
^[Loc.2SgPoss.Sg]:^%{.m.%}gpeni    PostInflVII; ^[Loc.2SgPoss.Pl]:^%{.m.%}gpeni    PostInflVII; ^[Loc.2SgPoss.Du]:^%{.sf.%}egpeni    PostInflVII;
^[Loc.2SgPoss.Sg]:^%{.m.%}gpegni   PostInflVII; ^[Loc.2SgPoss.Pl]:^%{.m.%}gpegni   PostInflVII; ^[Loc.2SgPoss.Du]:^%{.sf.%}egpegni   PostInflVII;
^[Loc.2PlPoss.Sg]:^%{.m.%}gpesini  PostInflVII; ^[Loc.2PlPoss.Pl]:^%{.m.%}gpesini  PostInflVII; ^[Loc.2PlPoss.Du]:^%{.sf.%}egpesini  PostInflVII;
^[Loc.2DuPoss.Sg]:^%{.m.%}gpetegni PostInflVII; ^[Loc.2DuPoss.Pl]:^%{.m.%}gpetegni PostInflVII; ^[Loc.2DuPoss.Du]:^%{.sf.%}egpetegni PostInflVII;
!---------------------------------------------|-----------------------------------------------|-------------------------------------------------|
^[Loc.3SgPoss.Sg]:^%{.sf.%}ani     PostInflVII; ^[Loc.3SgPoss.Pl]:^%{.sf.%}ani     PostInflVII; ^[Loc.3SgPoss.Du]:^%{.sf.%}egkeni    PostInflVII;
^[Loc.3PlPoss.Sg]:^%{.sf.%}itni    PostInflVII; ^[Loc.3PlPoss.Pl]:^%{.sf.%}itni    PostInflVII; ^[Loc.3PlPoss.Du]:^%{.sf.%}itni      PostInflVII;
^[Loc.3DuPoss.Sg]:^%{.sf.%}egkeni  PostInflVII; ^[Loc.3DuPoss.Pl]:^%{.sf.%}itni    PostInflVII; ^[Loc.3DuPoss.Du]:^%{.sf.%}itni      PostInflVII;
!---------------------------------------------|-----------------------------------------------|-------------------------------------------------|
^[Loc.4SgPoss.Sg]:^mini            PostInflVII; ^[Loc.4SgPoss.Pl]:^mini            PostInflVII; ^[Loc.4SgPoss.Du]:^%{.sf.%}egmini    PostInflVII;
^[Loc.4PlPoss.Sg]:^meggni          PostInflVII; ^[Loc.4PlPoss.Pl]:^meggni          PostInflVII; ^[Loc.4PlPoss.Du]:^%{.sf.%}egmeggni  PostInflVII;
^[Loc.4DuPoss.Sg]:^megni           PostInflVII; ^[Loc.4DuPoss.Pl]:^megni           PostInflVII; ^[Loc.4DuPoss.Du]:^%{.sf.%}egmegni   PostInflVII;
^[Loc.4DuPoss.Sg]:^megteni         PostInflVII; ^[Loc.4DuPoss.Pl]:^megteni         PostInflVII; ^[Loc.4DuPoss.Du]:^%{.sf.%}egmegteni PostInflVII;
!---------------------------------------------|-----------------------------------------------|-------------------------------------------------|

!----------------------------------------------|
!            ALLATIVE (terminalis)             |
!----------------------------------------------|------------------------------------------------|--------------------------------------------------|
^[All.Sg]:^mun                      PostInflVII; ^[All.Pl]:^nun                      PostInflVII; ^[All.Du]:^%{.sf.%}egnun              PostInflVII;
!----------------------------------------------|------------------------------------------------|--------------------------------------------------|
^[All.1SgPoss.Sg]:^%{.m.%}mnun      PostInflVII; ^[All.1SgPoss.Pl]:^%{.m.%}mnun      PostInflVII; ^[All.1SgPoss.Du]:^%{.sf.%}egemnun    PostInflVII;
^[All.1PlPoss.Sg]:^%{.m.%}mnnun     PostInflVII; ^[All.1PlPoss.Pl]:^%{.m.%}mnnun     PostInflVII; ^[All.1PlPoss.Du]:^%{.sf.%}egemnnun   PostInflVII;
^[All.1DuPoss.Sg]:^%{.m.%}mtegnun   PostInflVII; ^[All.1DuPoss.Pl]:^%{.m.%}mtegnun   PostInflVII; ^[All.1DuPoss.Du]:^%{.sf.%}egemtegnun PostInflVII;
!----------------------------------------------|------------------------------------------------|--------------------------------------------------|
^[All.2SgPoss.Sg]:^%{.m.%}gpenun    PostInflVII; ^[All.2SgPoss.Pl]:^%{.m.%}gpenun    PostInflVII; ^[All.2SgPoss.Du]:^%{.sf.%}egpenun    PostInflVII;
^[All.2SgPoss.Sg]:^%{.m.%}gpegnun   PostInflVII; ^[All.2SgPoss.Pl]:^%{.m.%}gpegnun   PostInflVII; ^[All.2SgPoss.Du]:^%{.sf.%}egpegnun   PostInflVII;
^[All.2PlPoss.Sg]:^%{.m.%}gpesinun  PostInflVII; ^[All.2PlPoss.Pl]:^%{.m.%}gpesinun  PostInflVII; ^[All.2PlPoss.Du]:^%{.sf.%}egpesinun  PostInflVII;
^[All.2DuPoss.Sg]:^%{.m.%}gpetegnun PostInflVII; ^[All.2DuPoss.Pl]:^%{.m.%}gpetegnun PostInflVII; ^[All.2DuPoss.Du]:^%{.sf.%}egpetegnun PostInflVII;
!----------------------------------------------|------------------------------------------------|--------------------------------------------------|
^[All.3SgPoss.Sg]:^%{.sf.%}anun     PostInflVII; ^[All.3SgPoss.Pl]:^%{.sf.%}anun     PostInflVII; ^[All.3SgPoss.Du]:^%{.sf.%}egkenun    PostInflVII;
^[All.3PlPoss.Sg]:^%{.sf.%}itnun    PostInflVII; ^[All.3PlPoss.Pl]:^%{.sf.%}itnun    PostInflVII; ^[All.3PlPoss.Du]:^%{.sf.%}itnun      PostInflVII;
^[All.3DuPoss.Sg]:^%{.sf.%}egkenun  PostInflVII; ^[All.3DuPoss.Pl]:^%{.sf.%}itnun    PostInflVII; ^[All.3DuPoss.Du]:^%{.sf.%}itnun      PostInflVII;
!----------------------------------------------|------------------------------------------------|--------------------------------------------------|
^[All.4SgPoss.Sg]:^minun            PostInflVII; ^[All.4SgPoss.Pl]:^minun            PostInflVII; ^[All.4SgPoss.Du]:^%{.sf.%}egminun    PostInflVII;
^[All.4PlPoss.Sg]:^meggnun          PostInflVII; ^[All.4PlPoss.Pl]:^meggnun          PostInflVII; ^[All.4PlPoss.Du]:^%{.sf.%}egmeggnun  PostInflVII;
^[All.4DuPoss.Sg]:^megnun           PostInflVII; ^[All.4DuPoss.Pl]:^megnun           PostInflVII; ^[All.4DuPoss.Du]:^%{.sf.%}egmegnun  PostInflVII;
^[All.4DuPoss.Sg]:^megtenun         PostInflVII; ^[All.4DuPoss.Pl]:^megtenun         PostInflVII; ^[All.4DuPoss.Du]:^%{.sf.%}egmegtenun PostInflVII;
!----------------------------------------------|------------------------------------------------|--------------------------------------------------|

!------------------------------------------------|
!              PERLATIVE (vialis)                |
!------------------------------------------------|--------------------------------------------------|-----------------------------------------------------|
^[Prl.Sg]:^kun                        PostInflVII; ^[Prl.Pl]:^%{.sf.%}etgun              PostInflVII; ^[Prl.Du]:^%{.sf.%}egnekun               PostInflVII;
!------------------------------------------------|--------------------------------------------------|-----------------------------------------------------|
^[Prl.1SgPoss.Sg]:^%{.m.%}mkun        PostInflVII; ^[Prl.1SgPoss.Pl]:^%{.m.%}mkun        PostInflVII; ^[Prl.1SgPoss.Du]:^%{.sf.%}egemkun       PostInflVII;
^[Prl.1PlPoss.Sg]:^%{.m.%}mteggun     PostInflVII; ^[Prl.1PlPoss.Pl]:^%{.m.%}mteggun     PostInflVII; ^[Prl.1PlPoss.Du]:^%{.sf.%}egemteggun    PostInflVII;
^[Prl.1DuPoss.Sg]:^%{.m.%}mtegnegun   PostInflVII; ^[Prl.1DuPoss.Pl]:^%{.m.%}mtegnegun   PostInflVII; ^[Prl.1DuPoss.Du]:^%{.sf.%}egemtegnegun  PostInflVII;
!------------------------------------------------|--------------------------------------------------|-----------------------------------------------------|
^[Prl.2SgPoss.Sg]:^%{.m.%}gpegun      PostInflVII; ^[Prl.2SgPoss.Pl]:^%{.m.%}gpegun      PostInflVII; ^[Prl.2SgPoss.Du]:^%{.sf.%}egpegun       PostInflVII;
^[Prl.2PlPoss.Sg]:^%{.m.%}gpesigun    PostInflVII; ^[Prl.2PlPoss.Pl]:^%{.m.%}gpesigun    PostInflVII; ^[Prl.2PlPoss.Du]:^%{.sf.%}egpesigun     PostInflVII;
^[Prl.2DuPoss.Sg]:^%{.m.%}gpetegnegun PostInflVII; ^[Prl.2DuPoss.Pl]:^%{.m.%}gpetegnegun PostInflVII; ^[Prl.2DuPoss.Du]:^%{.sf.%}egpetegnegun  PostInflVII;
!------------------------------------------------|--------------------------------------------------|-----------------------------------------------------|
^[Prl.3SgPoss.Sg]:^%{.sf.%}akun       PostInflVII; ^[Prl.3SgPoss.Pl]:^%{.sf.%}akun       PostInflVII; ^[Prl.3SgPoss.Du]:^%{.sf.%}egkenkun      PostInflVII;
^[Prl.3PlPoss.Sg]:^%{.sf.%}itgun      PostInflVII; ^[Prl.3PlPoss.Pl]:^%{.sf.%}itgun      PostInflVII; ^[Prl.3PlPoss.Du]:^%{.sf.%}itgun         PostInflVII;
^[Prl.3DuPoss.Sg]:^%{.sf.%}egkenkun   PostInflVII; ^[Prl.3DuPoss.Pl]:^%{.sf.%}akun       PostInflVII; ^[Prl.3PlPoss.Du]:^%{.sf.%}itgun         PostInflVII;
!------------------------------------------------|--------------------------------------------------|-----------------------------------------------------|
^[Prl.4SgPoss.Sg]:^mikun              PostInflVII; ^[Prl.4SgPoss.Pl]:^mikun              PostInflVII; ^[Prl.4SgPoss.Du]:^%{.sf.%}egmikun       PostInflVII;
^[Prl.4PlPoss.Sg]:^megteggun          PostInflVII; ^[Prl.4PlPoss.Pl]:^megteggun          PostInflVII; ^[Prl.4PlPoss.Du]:^%{.sf.%}egmegteggun   PostInflVII;
^[Prl.4DuPoss.Sg]:^megtegnegun        PostInflVII; ^[Prl.4DuPoss.Pl]:^megtegnegun        PostInflVII; ^[Prl.4DuPoss.Du]:^%{.sf.%}egmegtegnegun PostInflVII;
!------------------------------------------------|--------------------------------------------------|-----------------------------------------------------|

!-----------------------------------------------|
!              EQUATIVE (equalis)               |
!-----------------------------------------------|-------------------------------------------------|----------------------------------------------------|
^[Equ.Sg]:^tun                       PostInflVII; ^[Equ.Pl]:^%{.sf.%}estun             PostInflVII; ^[Equ.Du]:^%{.sf.%}egestun              PostInflVII;
!-----------------------------------------------|-------------------------------------------------|----------------------------------------------------|
^[Equ.1SgPoss.Sg]:^%{.m.%}mtun       PostInflVII; ^[Equ.1SgPoss.Pl]:^%{.m.%}mtun       PostInflVII; ^[Equ.1SgPoss.Du]:^%{.sf.%}egemtun      PostInflVII;
^[Equ.1PlPoss.Sg]:^%{.m.%}mtestun    PostInflVII; ^[Equ.1PlPoss.Pl]:^%{.m.%}mtestun    PostInflVII; ^[Equ.1PlPoss.Du]:^%{.sf.%}egemtestun   PostInflVII;
^[Equ.1DuPoss.Sg]:^%{.m.%}mtegestun  PostInflVII; ^[Equ.1DuPoss.Pl]:^%{.m.%}mtegestun  PostInflVII; ^[Equ.1DuPoss.Du]:^%{.sf.%}egemtegestun PostInflVII;
!-----------------------------------------------|-------------------------------------------------|----------------------------------------------------|
^[Equ.2SgPoss.Sg]:^%{.m.%}gpetun     PostInflVII; ^[Equ.2SgPoss.Pl]:^%{.m.%}gpetun     PostInflVII; ^[Equ.2SgPoss.Du]:^%{.sf.%}egpetun      PostInflVII;
^[Equ.2PlPoss.Sg]:^%{.m.%}gpesistun  PostInflVII; ^[Equ.2PlPoss.Pl]:^%{.m.%}gpesistun  PostInflVII; ^[Equ.2PlPoss.Du]:^%{.sf.%}egpesistun   PostInflVII;
^[Equ.2DuPoss.Sg]:^%{.m.%}gpetegetun PostInflVII; ^[Equ.2DuPoss.Pl]:^%{.m.%}gpetegetun PostInflVII; ^[Equ.2DuPoss.Du]:^%{.sf.%}egpetegetun  PostInflVII;
!-----------------------------------------------|-------------------------------------------------|----------------------------------------------------|
^[Equ.3SgPoss.Sg]:^%{.sf.%}atun      PostInflVII; ^[Equ.3SgPoss.Pl]:^%{.sf.%}atun      PostInflVII; ^[Equ.3SgPoss.Du]:^%{.sf.%}egketun      PostInflVII;
^[Equ.3PlPoss.Sg]:^%{.sf.%}itun      PostInflVII; ^[Equ.3PlPoss.Pl]:^%{.sf.%}itun      PostInflVII; ^[Equ.3PlPoss.Du]:^%{.sf.%}itun         PostInflVII;
^[Equ.3DuPoss.Sg]:^%{.sf.%}egketun   PostInflVII; ^[Equ.3DuPoss.Pl]:^%{.sf.%}itun      PostInflVII; ^[Equ.3PlPoss.Du]:^%{.sf.%}itun         PostInflVII;
!-----------------------------------------------|-------------------------------------------------|----------------------------------------------------|
^[Equ.4SgPoss.Sg]:^mitun             PostInflVII; ^[Equ.4SgPoss.Pl]:^mitun             PostInflVII; ^[Equ.4SgPoss.Du]:^%{.sf.%}egmitun      PostInflVII;
^[Equ.4PlPoss.Sg]:^megestun          PostInflVII; ^[Equ.4PlPoss.Pl]:^megestun          PostInflVII; ^[Equ.4PlPoss.Du]:^%{.sf.%}egmegestun   PostInflVII;
^[Equ.4DuPoss.Sg]:^megestun          PostInflVII; ^[Equ.4DuPoss.Pl]:^megestun          PostInflVII; ^[Equ.4DuPoss.Du]:^%{.sf.%}egmegestun   PostInflVII;
!-----------------------------------------------|-------------------------------------------------|----------------------------------------------------|

!--------------------------------------------|
! Obsolete Verb Root -ete                    |
!   ^[Jacobson (2001) p.78]                  |
!--------------------------------------------|----------------------------------------------|------------------------------------------------|
^[Loc.Sg]:^m                      VerbRootEte; ^[Loc.Pl]:^n                      VerbRootEte; ^[Loc.Du]:^%{.sf.%}egn              VerbRootEte;
!--------------------------------------------|----------------------------------------------|------------------------------------------------|
^[Loc.1SgPoss.Sg]:^%{.m.%}mn      VerbRootEte; ^[Loc.1SgPoss.Pl]:^%{.m.%}mn      VerbRootEte; ^[Loc.1SgPoss.Du]:^%{.sf.%}egemn    VerbRootEte;
^[Loc.1PlPoss.Sg]:^%{.m.%}mnn     VerbRootEte; ^[Loc.1PlPoss.Pl]:^%{.m.%}mnn     VerbRootEte; ^[Loc.1PlPoss.Du]:^%{.sf.%}egemnn   VerbRootEte;
^[Loc.1DuPoss.Sg]:^%{.m.%}mtegn   VerbRootEte; ^[Loc.1DuPoss.Pl]:^%{.m.%}mtegn   VerbRootEte; ^[Loc.1DuPoss.Du]:^%{.sf.%}egemtegn VerbRootEte;
!--------------------------------------------|----------------------------------------------|------------------------------------------------|
^[Loc.2SgPoss.Sg]:^%{.m.%}gpen    VerbRootEte; ^[Loc.2SgPoss.Pl]:^%{.m.%}gpen    VerbRootEte; ^[Loc.2SgPoss.Du]:^%{.sf.%}egpen    VerbRootEte;
^[Loc.2SgPoss.Sg]:^%{.m.%}gpegn   VerbRootEte; ^[Loc.2SgPoss.Pl]:^%{.m.%}gpegn   VerbRootEte; ^[Loc.2SgPoss.Du]:^%{.sf.%}egpegn   VerbRootEte;
^[Loc.2PlPoss.Sg]:^%{.m.%}gpesin  VerbRootEte; ^[Loc.2PlPoss.Pl]:^%{.m.%}gpesin  VerbRootEte; ^[Loc.2PlPoss.Du]:^%{.sf.%}egpesin  VerbRootEte;
^[Loc.2DuPoss.Sg]:^%{.m.%}gpetegn VerbRootEte; ^[Loc.2DuPoss.Pl]:^%{.m.%}gpetegn VerbRootEte; ^[Loc.2DuPoss.Du]:^%{.sf.%}egpetegn VerbRootEte;
!--------------------------------------------|----------------------------------------------|------------------------------------------------|
^[Loc.3SgPoss.Sg]:^%{.sf.%}an     VerbRootEte; ^[Loc.3SgPoss.Pl]:^%{.sf.%}an     VerbRootEte; ^[Loc.3SgPoss.Du]:^%{.sf.%}egken    VerbRootEte;
^[Loc.3PlPoss.Sg]:^%{.sf.%}itn    VerbRootEte; ^[Loc.3PlPoss.Pl]:^%{.sf.%}itn    VerbRootEte; ^[Loc.3PlPoss.Du]:^%{.sf.%}itn      VerbRootEte;
^[Loc.3DuPoss.Sg]:^%{.sf.%}egken  VerbRootEte; ^[Loc.3DuPoss.Pl]:^%{.sf.%}itn    VerbRootEte; ^[Loc.3DuPoss.Du]:^%{.sf.%}itn      VerbRootEte;
!--------------------------------------------|----------------------------------------------|------------------------------------------------|
^[Loc.4SgPoss.Sg]:^min            VerbRootEte; ^[Loc.4SgPoss.Pl]:^min            VerbRootEte; ^[Loc.4SgPoss.Du]:^%{.sf.%}egmin    VerbRootEte;
^[Loc.4PlPoss.Sg]:^meggn          VerbRootEte; ^[Loc.4PlPoss.Pl]:^meggn          VerbRootEte; ^[Loc.4PlPoss.Du]:^%{.sf.%}egmeggn  VerbRootEte;
^[Loc.4DuPoss.Sg]:^megn           VerbRootEte; ^[Loc.4DuPoss.Pl]:^megn           VerbRootEte; ^[Loc.4DuPoss.Du]:^%{.sf.%}egmegn   VerbRootEte;
^[Loc.4DuPoss.Sg]:^megten         VerbRootEte; ^[Loc.4DuPoss.Pl]:^megten         VerbRootEte; ^[Loc.4DuPoss.Du]:^%{.sf.%}egmegten VerbRootEte;
!--------------------------------------------|----------------------------------------------|------------------------------------------------|


